# 求助陈老师，关于存货成本的问题

提问人：greygenie 时间：2010-12-21 23:21:14
陈老师，现在有这样一个情况，A公司向B公司采购所支付的货款B公司给予一定的信用期，比如 60 天，然后B公司规定这部分货款是需要计提利息的，到期一并支付，然后B公司开出的销售发票是包括这块利息的，A公司抵扣进项税时也是以包含利息的应付账款为基数抵扣的，但是A公司做账时，却把这部分利息计入了利息费用，认为是融资的一块利息支出，我认为这样不太恰当，准则规定：
外购存货的成本即存货的采购成本，指企业物资从采购到入库前所发生的全部支出，包括购买价款、相关税费、运输费、装卸费、保险费以及其他可归属于存货采购成本的费用。那么我认为这块利息实际也是该企业取得这批存货而发生的采购成本相关的费用，应当确认为原材料成本。请问我的理解是否正确，如果A公司出于做账方便一定要把这块利息支出放入财务费用，是否有什么准则可以支持呢？

回答人：chenyiwei
从税务角度讲，利息属于增值税价外费用，因此销售方的开票金额中包含这部分利息、相应本公司按照包含利息的票面金额抵扣进项税额，应当并无不当之处。 但是从会计角度，利息是随着时间流逝逐步产生的，因此会计上最初确认应付帐款和存货采购时，应当按照不含利息的价格。在应付帐款确认之后，按照合同约定条款逐期计提利息，确认为财务费用，同时增加应付帐款，到期时一并支付。